臺灣高等法院臺南分院刑事判決
111年度金上訴字第536號
上  訴  人  何語宸
即  被  告          
上列上訴人即被告因詐欺等案件，不服臺灣臺南地方法院111年
度金訴字第17號中華民國111年2月8日第一審判決（起訴案號：
臺灣臺南地方檢察署110年度偵字第24345號、第25840號），移
送併辦案號：臺灣臺中地方檢察署111年度偵字第3276號、臺灣
臺南地方檢察署111年度偵字第5911號，提起上訴，本院判決如
下：
    主  文
原判決撤銷。
何語宸犯附表各編號所示之罪，各處如附表各編號所示之刑，應
執行有期徒刑壹年捌月。
扣案之OPPO手機壹支(含通話晶片0000000000門號)沒收；未扣案
之犯罪所得新臺幣肆仟元沒收，於全部或一部不能沒收或不宜執
行沒收時，追徵其價額。
    事  實
一、何語宸明知無故代領款項之目的極有可能係在取得詐騙所得
    贓款，並製造金流斷點，及掩飾、隱匿詐騙所得之來源、去
    向及所在，且知悉林歆雅、詹欣憲（另由檢察官偵辦中）為
    詐騙集團之一份子，而該詐騙集團係由隱身幕後不詳者所主
    持，為一利用他人帳戶進行詐欺取財，具牟利性、持續性及
    結構性之犯罪組織，於詐得財物後即進行分層轉交，阻斷偵
    查機關追查，竟基於參與該犯罪組織之犯意，自民國110年9
    月起(起訴書誤繕為10月，應予更正)，透過「小錢」之介紹
    ，以其所有之OPPO手機(通話晶片0000000000門號)與林歆雅
    聯絡後，即加入林歆雅、詹欣憲及其他不詳詐騙成員等3人
    以上，以實施詐術為手段、具有持續性及牟利性之有結構性
    犯罪組織，並與該集團成員(無證據足證該集團有未滿18歲
    之成員)，基於3人以上共同詐欺取財、隱匿詐欺犯罪所得之
    去向暨所在之犯意聯絡，由何語宸擔任該詐欺集團之「車手
    」職務，負責接受林歆雅指示持人頭帳戶提款卡，至各處自
    動櫃員機提領由該詐欺集團其他成員詐欺所得之贓款，並將
    取得之款項交付給林歆雅，以此方式掩飾或隱匿特定犯罪所
    得之去向暨所在。嗣該詐欺集團不詳成年成員，即以附表各編
    號所示之詐騙方法，詐騙戊○○、己○○、甲○、乙○○、庚○○、
    辛○○、丁○○及壬○○等人，致其等均陷於錯誤，而依指示將金
    錢匯入人頭帳戶內。同時林歆雅亦於110年9月21日駕駛承租
    之車號000-0000號自小客車、搭載何語宸、詹欣憲及不知情
    之邱薏宸前往臺南市○○區○○路○段00號「○○旅棧」投宿，並
    由詹欣憲先在旅館房間內以電腦操作更改人頭提款卡密碼，
    林歆雅再搭載或指示何語宸持人頭帳戶提款卡將贓款領出後
    交予林歆雅(另其中編號6及7，係因何語宸臨時身體不舒服
    ，而利用不知情之邱薏宸代領，以上均詳如附表所示)，並
    領取每日新臺幣2千元之報酬。嗣因戊○○等人發現受騙後報
    警處理，經警調閱監視器錄影畫面，並於110年11月15日14
    時許為警拘提到案，另當場扣得何語宸使用之手機1支，始
    查悉上情。
二、案經臺灣臺南地方檢察署檢察官指揮臺南市政府警察局第二
    分局報告偵查起訴暨移送併辦。
    理  由
壹、程序方面：
一、被告何語宸經合法傳喚，無正當之理由不到庭，本院不待其
    陳述，逕行判決。
二、按刑事訴訟法第348條規定：「上訴得對於判決之一部為之
    。對於判決之一部上訴者，其有關係之部分，視為亦已上訴
    。但有關係之部分為無罪、免訴或不受理者，不在此限。上
    訴得明示僅就判決之刑、沒收或保安處分一部為之。」經查
    ：上訴人即被告於本院準備程序時，雖表示僅就量刑部分上
    訴(見本院卷第71頁)。然因原判決就被告領取贓款之行為及
    參與本案詐欺集團後首次實施之加重詐欺犯行，認定有疏漏
    及錯誤(詳如後述)，而量刑之輕重與所犯事實及罪名緊密相
    關，無法割裂視之，因此，縱使僅就量刑上訴，所犯事實及
    罪名，應視為有關係之部分，而一併在上訴範圍。另關於沒
    收部分，依刑事訴訟法第455條之27第1項前段規定，亦應為
    上訴效力所及。是本件上訴審理範圍為原判決之全部犯罪事
    ，合先敘明。
三、證據能力部分：
  ㈠組織犯罪防制條例第12條第1項中段規定：「訊問證人之筆錄
    ，以在檢察官或法官面前作成，並經踐行刑事訴訟法所定訊
    問證人之程序者為限，始得採為證據。」本案關於各該證人
    之警詢筆錄，既非在檢察官或法官面前作成，依上開規定，
    自不得採為被告犯組織犯罪防制條例罪名之證據，是本判決
    所引用證人之警詢筆錄，僅於認定被告犯加重詐欺及一般洗
    錢罪部分具有證據能力。
  ㈡刑事訴訟法第159條之5規定：「被告以外之人於審判外之陳
    述，雖不符前4條之規定，而經當事人於審判程序同意作為
    證據，法院審酌該言詞陳述或書面陳述作成時之情況，認為
    適當者，亦得為證據。當事人、代理人或辯護人於法院調查
    證據時，知有第159條第1項不得為證據之情形，而未於言詞
    辯論終結前聲明異議者，視為有前項之同意。」本判決所引
    用被告以外之人於審判外所為言詞或書面陳述之供述證據，
    除各該證人之警詢筆錄不得採為認定被告參與犯罪組織之證
    據，已如前述外，其餘部分經檢察官於本院準備及審理期日
    ，及被告於本院準備程序時均同意作為證據使用(本院卷第7
    3至76頁、第158頁)，本院審酌該等證據作成時之情況，並
    無違法取證或其他瑕疵，認為適於作為本案認定事實之依據
    ，依上開規定，該等供述證據應具有證據能力。
  ㈢本案以下所引用之非供述證據，並無證據證明有出於違法取
    得之情形，復經本院依法踐行調查程序，應具有證據能力。
貳、認定犯罪事實所憑之證據及理由：
    訊據被告對於上開犯罪事實，於本院準備程序時均已坦認屬
    實，復有證人即告訴人戊○○、己○○、甲○、乙○○、庚○○、辛○○、丁○○、壬○○、證人即被告之男友邱薏宸於警詢之證述、
    及卷附之被告提領包裹路口監視器錄影截圖3張(見警一卷第
    27至28頁)、被告提款時之自動櫃員機錄影監視器畫面(見警
    一卷第23至26頁、警三卷第67頁、第71至72頁)、臺南市政
    府警察局第二分局搜索扣押筆錄、扣押物品目錄表(見警一
    卷第97至101頁)、告訴人戊○○提出之郵政匯款申請書一份(
    見警二卷第27頁)、告訴人己○○提出之郵局存摺內頁影本一
    紙(見警二卷第33頁)、110年9月21日○○旅館防疫實名制入住
    登記表及訂房資料各一份(見警二卷第57至63頁)、車號000-
    0000之車輛詳細資料報表及汽車出租單各一份(見警二卷第6
    5頁、第67至73頁)、告訴人甲○提出之中國信託ATM交易明細
    (見警三卷第33至36頁)、告訴人辛○○提出之網路轉帳資料翻
    拍照片(見警三卷第57至61頁)、中華郵政股份有限公司110
    年10月5日儲字第110027440900號函暨所附之賴佳宜開戶資
    料及交易明細(見警三卷第73至77頁)、臺灣銀行營業部110
    年10月7日營存字第1100100977117號函暨所附之黃妍蓉開戶
    資料及交易明細(見警三卷第79至83頁)、賴雲祥之中華郵政
    帳戶資料及客戶歷史交易明細(見併辦偵3276卷第53至55頁)
    、被告領款之監視器錄影截圖照片5張(見併辦偵3276卷第57
    至61頁)等可資參佐，被告自白核與事實相符，本案事證明
    確，被告犯行洵堪認定。
參、論罪　　　
  ㈠按組織犯罪防制條例第2條第1項規定，該條例所稱「犯罪組
    織」，係指3人以上，以實施強暴、脅迫、詐術、恐嚇為手
    段或最重本刑逾5年有期徒刑之刑之罪，所組成具有持續性
    或牟利性之有結構性組織。本案詐欺集團成員至少有被告及
    共犯林歆雅、詹欣憲，及對附表所示告訴人施用詐術之不詳
    成員等人，人數顯已達3人以上，且持續對附表所示告訴人
    詐取財物，該詐欺集團自屬3人以上以實施詐術為手段所組
    成具有持續性及牟利性之有結構性組織，而為上開法條所稱
    之犯罪組織。又按行為人於參與詐欺犯罪組織之行為繼續中
    ，先後多次為加重詐欺之行為，因參與犯罪組織罪為繼續犯
    ，犯罪一直繼續進行，直至犯罪組織解散，或其脫離犯罪組
    織時，其犯行始行終結。故該參與犯罪組織與其後之多次加
    重詐欺之行為皆有所重合，然因行為人僅為一參與犯罪組織
    行為，侵害一社會法益，屬單純一罪，應僅就「該案中」與
    參與犯罪組織罪時間較為密切之首次加重詐欺犯行論以參與
    犯罪組織罪及加重詐欺罪之想像競合犯，而其他之加重詐欺
    犯行，祗需單獨論罪科刑即可，無需再另論以參與犯罪組織
    罪，以避免重複評價(最高法院109年度台上字第3945號刑事
    判決意旨可資參照)。被告於附表編號6所為，係其參與本案
    詐欺集團後首次加重詐欺犯行，因此，僅得就該次犯行論以
    參與犯罪組織罪，並與所犯加重詐欺罪以想像競合犯論。
　㈡又按洗錢防制法第2條規定：「本法所稱洗錢，指下列行為：
    一、意圖掩飾或隱匿特定犯罪所得來源，或使他人逃避刑事
    追訴，而移轉或變更特定犯罪所得。二、掩飾或隱匿特定犯
    罪所得之本質、來源、去向、所在、所有權、處分權或其他
    權益者。三、收受、持有或使用他人之特定犯罪所得。」，
    而依洗錢防制法第3條第1款規定，刑法第339條之4第1項之
    加重詐欺罪，即屬洗錢防制法所定之特定犯罪。是本案詐欺
    集團向附表所示告訴人施用詐術後，為進一步掩飾及隱匿詐
    欺所得財物之去向及所在，令告訴人將款項轉入該集團所持
    有、使用之人頭帳戶，再由被告負責提領，並交付予共犯林
    歆雅，林歆雅再轉予其他上游成員，以層層轉交方式，掩飾
    及隱匿詐欺犯罪所得，被告所為自屬於洗錢防制法所規定之
    洗錢。
　㈢故核被告就附表編號6所為，係犯組織犯罪防制條例第3條第1
    項後段之參與犯罪組織罪、刑法第339條之4第1項第2款之3
    人以上共同詐欺取財罪、洗錢防制法第14條第1項之一般洗
    錢罪；就附表編號1至5、7至8所為，均係犯刑法第339條之4
    第1項第2款之3人以上共同詐欺取財罪、洗錢防制法第14條
    第1項之一般洗錢罪。被告所犯上開各罪，與共犯林歆雅等
    人，具有犯意聯絡及行為分擔，皆為共同正犯。被告於附表
    編號6及7，利用不知情之邱薏宸代為領取告訴人辛○○及丁○○
    匯入之贓款，為間接正犯。被告於附表各編號所示犯行，均
    係以一行為觸犯上開數罪名，為想像競合犯，應依刑法第55
    條規定，各從一重之加重詐欺取財罪處斷。被告所犯附表各
    編號之加重詐欺取財罪，分別侵害不同人法益，係屬各別之
    犯罪意思及不同之犯罪行為，應予分論併罰。
　㈣按檢察官就犯罪事實一部起訴者，效力及於全部，刑事訴訟
    法第267條定有明文。起訴書之附表二雖漏未論及告訴人甲○
    遭詐騙後，將7萬5千元款帳分三次匯入人頭帳戶(帳號：中
    國信託000-0000000000000000、戶名：游子妍)，及被告提
    領告訴人戊○○、己○○及乙○○等3人匯入人頭帳戶(即賴雲祥及
    賴佳宜之郵局帳戶)內之款項，然此部分遭詐騙後匯款及提
    領贓款之行為，為各次詐騙過程之一部分，告訴人甲○被騙
    後匯入其他人頭帳戶內之行為，及集團內其他不詳姓名成員
    詐騙告訴人戊○○、己○○及乙○○等犯罪事實，既經檢察官起訴
    ，本院自得就全部事實加以審酌。另臺灣臺中地方檢察署移
    送併辦部分，與附表編號1及2之犯罪事實相同，臺灣臺南地
    方檢察署移送併辦部分與起訴之犯罪事實相同，本院自得一
    併審理。
肆、撤銷改判之理由
　　原審以被告犯罪事證明確，予以論罪科刑，固非無見。然原
    判決漏未論及被告領取附表編號1、2、6、7等贓款之行為，
    且未區別所領取之贓款屬何告訴人所匯，另附表編號5亦非
    被告加入本案犯罪組織後首次詐騙行，原判決對被告此一行
    為論以組織犯罪防制條例第3條第1項後段參與犯罪組織罪，
    即有未洽，另關於犯罪所得之認定亦有誤，被告上訴指摘原
    判決量刑過重，雖無理由，然原判決既有上開可議之處，自
    無可維持，應由本院撤銷改判，另定應執行刑部分亦失所附
    麗，應一併撤銷。
伍、量刑
一、按組織犯罪防制條例第8條第1項規定：「犯第3條之罪自首
    ，並自動解散或脫離其所屬之犯罪組織者，減輕或免除其刑
    ；因其提供資料，而查獲該犯罪組織者，亦同；偵查及審判
    中均自白者，減輕其刑。」又按洗錢防制法第16條第2項規
    定：「犯前2條之罪，在偵查或審判中自白者，減輕其刑。
    」另按想像競合犯之處斷刑，本質上係「刑之合併」。其所
    謂從一重處斷，乃將想像競合犯組成之評價上數罪，合併為
    科刑一罪，其所對應之刑罰，亦合併其評價上數罪之數法定
    刑，而為一個處斷刑。易言之，想像競合犯侵害數法益者皆
    成立犯罪，論罪時必須輕、重罪併舉論述，同時宣告所犯各
    罪名，包括各罪有無加重、減免其刑之情形，亦應說明論列
    ，量刑時併衡酌輕罪部分量刑事由，評價始為充足，然後依
    刑法第55條前段規定「從一重處斷」，非謂對於其餘各罪可
    置而不論。因此，法院決定處斷刑時，雖以其中最重罪名之
    法定刑，做為裁量之準據，惟於裁量其輕重時，仍應將輕罪
    合併評價在內(最高法院108年度台上字第4405號、4408號判
    決要旨)。準此，被告所犯上開犯行，雖已從一重論以刑法
    第339條之4第1項第2款之三人以上共同詐欺取財罪，然對於
    被告於偵查及第一審審理中均自白洗錢及參與犯罪組織，於
    後述量刑時，仍應一併衡酌此部分合於組織犯罪防制條例第
    8條第1項後段、洗錢防制法第16條第2項規定之減輕其刑之
    事由。　
二、本院審酌被告為20多歲之青年，不循正當途徑賺取所需，為
    貪圖可輕鬆得手之不法利益，竟參與犯罪集團，擔任車手，
　　造成告訴人戊○○等人分別受有數千元至10餘萬元不等之財產
    損失，並使詐欺集團核心份子得以隱匿真實身分，減少遭查
    獲之風險，且製造金流斷點，助長犯罪猖獗，雖與告訴人壬○○以1萬元達成和解，約定分2期賠償，於111年8月10日及同
    年9月10日各給付5千元，然並未依約給付，有本院111年6月
    27日調解筆錄及公務電話紀錄各一份在卷為憑(見本院卷第1
    49至150頁、第171頁)，對於犯罪所生之損害並未為任何彌
    補，實有不該，兼衡其犯罪之手段、參與程度、所生危害、
    犯後於偵查及審判中均自白加重詐欺、一般洗錢及參與犯罪
    組織等犯行，於原審自陳教育程度為國中肄業，已離婚，有
    2名未成年子女，均由前夫之家人負責照顧，與父親、繼母
    、弟弟、奶奶同住等家庭經濟狀況(見原審卷第72頁)等一切
    情狀，分別量處如主文所示之刑，並衡酌被告所犯8次加重
    詐欺取財罪，犯罪時間均甚接近，罪名及犯罪手法雷同等情
    況，依比例原則、公平原則及罪責相當原則，整體評價其應
    受矯治之程度，定應執行刑如主文所示。
陸、沒收
一、犯罪所用之物　　
　　按供犯罪所用、犯罪預備之物或犯罪所生之物，屬於犯罪行
    為人者，得沒收之。但有特別規定者，依其規定。刑法第38
    條第2項明文規定。經查：扣案之OPPO手機(含通話晶片0000
    000000門號)為被告所有，於一開始用來聯絡共犯林歆雅所
    用，業據被告供明在卷(見原審卷第72頁)，是上開手機雖非
    被告提領贓款時用以聯絡共犯林歆雅所用，然仍為被告加入
    詐騙集團初始時之聯絡工具，而屬供犯罪所用之物，依上說
    明，自應為沒收之諭知。
二、犯罪所得
  ㈠按犯罪所得，屬於犯罪行為人者，沒收之、前2項之沒收，於
    全部或一部不能沒收或不宜執行沒收時，追徵其價額、犯罪
    所得已實際合法發還被害人者，不予宣告沒收或追徵，刑法
    第38條之1第1項、第3項及第5項分別規定。
  ㈡依被告於警局自承：有幫忙提款，每日可獲得2000元報酬，
    每次提領完最後一張卡片，林歆雅會從我上繳的款項中，抽
    出2,000元給我當薪資等語(見警一卷第10頁、第37頁)，而
    被告於本案提領贓款之時間僅有2日，依此計算，其實際領
    取之薪資應4,000元，此部分犯罪所得因未扣案，且未實際
    合法發還被害人，依前開規定，應宣告沒收及追徵。
據上論斷，應依刑事訴訟法第371條、第369條第1項前段、第364
條、第299條第1項前段，判決如主文。　　
本案經檢察官陳奕翔提起公訴及移送併辦、檢察官郭明嵐移送併
辦、檢察官鄭益雄到庭執行職務。
中　　華　　民　　國　　111 　年　　8 　　月　　29　　日
                  刑事第二庭    審判長法　官  陳珍如
                                      法　官  黃裕堯
                                      法　官  包梅真
以上正本證明與原本無異。
如不服本判決應於收受送達後20日內向本院提出上訴書狀，其未
敘述上訴理由者，並得於提起上訴後20日內向本院補提理由書（
均須按他造當事人之人數附繕本）「切勿逕送上級法院」。
　　　　　　　　　　　　　　　　　　　書記官　許雅華
中　　華　　民　　國　　111 　年　　8 　　月　　29　　日
　　　　　　　　　　　　　　　　　　　
附錄：本判決論罪科刑法條
中華民國刑法第339條之4
犯第339條詐欺罪而有下列情形之一者，處1年以上7年以下有期
徒刑，得併科1百萬元以下罰金：
一、冒用政府機關或公務員名義犯之。
二、三人以上共同犯之。
三、以廣播電視、電子通訊、網際網路或其他媒體等傳播工具，
    對公眾散布而犯之。
前項之未遂犯罰之。

組織犯罪防制條例第3條
發起、主持、操縱或指揮犯罪組織者，處3年以上10年以下有期
徒刑，得併科新臺幣1億元以下罰金；參與者，處6月以上5年以
下有期徒刑，得併科新臺幣1千萬元以下罰金。但參與情節輕微
者，得減輕或免除其刑。
具公務員或經選舉產生之公職人員之身分，犯前項之罪者，加重
其刑至二分之一。
犯第1項之罪者，應於刑之執行前，令入勞動場所，強制工作，
其期間為3年。
前項之強制工作，準用刑法第90條第2項但書、第3項及第98條第
2項、第3項規定。
以言語、舉動、文字或其他方法，明示或暗示其為犯罪組織之成
員，或與犯罪組織或其成員有關聯，而要求他人為下列行為之一
者，處3年以下有期徒刑，得併科新臺幣3百萬元以下罰金：
一、出售財產、商業組織之出資或股份或放棄經營權。
二、配合辦理都市更新重建之處理程序。
三、購買商品或支付勞務報酬。
四、履行債務或接受債務協商之內容。
前項犯罪組織，不以現存者為必要。
以第5項之行為，使人行無義務之事或妨害其行使權利者，亦同
。
第5項、第7項之未遂犯罰之。

洗錢防制法第14條
有第二條各款所列洗錢行為者，處7年以下有期徒刑，併科新臺
幣5百萬元以下罰金。
前項之未遂犯罰之。
前二項情形，不得科以超過其特定犯罪所定最重本刑之刑。
　　　
附表：
編 號 告訴人 詐騙方法 匯款時間 匯款金額（新臺幣） 人頭帳戶 提領時間/   提領地點  提領款項 主文 1 己○○ 詐騙集團成員於110年9月22日上午9時30分許，撥打電話予己○○，佯稱是其外孫需款孔急云云，致己○○陷於錯誤，而為右述匯款行為。  110年9月22日10時44分   5萬 郵局帳號：000-00000000000000（戶名：賴雲祥） 110年9月22日 11時21分/ 臺南市○○區○○路○段0000號超商ATM  （按：起訴書附表二漏未論及） 2萬元 何語宸共同犯三人以上詐欺取財罪，處有期徒刑壹年貳月。       110年9月22日 11時27分/ 臺南市○○區○○郵局  （按：起訴書附表二漏未起訴） 6萬元  2 戊○○ 詐騙集團成員於110年9月21日下午3時17分許，撥打電話予戊○○，佯稱是其姪子需款孔急云云，致戊○○因此陷於錯誤，而為右述之匯款行為。  110年9月22日11時13分 (起訴書誤載為10時44分，原判決亦誤載) 6萬元    何語宸共同犯三人以上詐欺取財罪，處有期徒刑壹年貳月。       110年9月22日 11時28分/ 臺南市○○區○○郵局  （起訴書附表二未記載） 6萬元 (溢領3萬元為其他不詳人士所匯入)    3 甲○  詐騙集團成員於110年9月20日下午10時許起，撥打電話予甲○，佯稱因東森網路購物設定操作錯誤云云，致甲○因此陷於錯誤，而為右述之匯款行為。 （起訴書附表一編號3漏載甲○匯款至中國信託000-0000000000000000帳戶之事實)  110年9月21日15時43分  2萬9,985元 郵局帳號：000-00000000000000（戶名：賴佳宜） 110年9月21日 15時50分/ 臺南市○區○○路○段000號 2萬元 何語宸共同犯三人以上詐欺取財罪，處有期徒刑壹年貳月。       110年9月21日 15時52分/ 臺南市○區○○路○段000號 1萬元     110年9月21日15時54分 3萬元 中國信託000-0000000000000000帳戶(戶名：游子妍) 110年9月21日16時16分/ 臺南市○○區○○路000號統一超商ATM 7萬4,000元     110年9月21日15時58分 3萬元  110年9月21日18時36分/ 臺南市○○區○○路○段00號OK超商ATM 2萬元 (溢領1萬元9千為其他不詳人士所匯入)       110年9月21日 16時12分 15,000元     4 乙○○ 詐騙集團成員於110年9月21日起，撥打電話予乙○○，佯稱因東森網路購物設定操作錯誤云云，致乙○○因此陷於錯誤，而為右述之匯款行為。  110年9月21日16時13分(起訴書誤載為20分)  2萬9,089元 郵局帳號：000-00000000000000（戶名：賴佳宜） 110年9月21日16時23分/ 臺南市○○區○○路○段00○0號彰化銀行○○○分行ATM  （註：起訴書附表二漏未論及） 2萬元 何語宸共同犯三人以上詐欺取財罪，處有期徒刑壹年貳月。       110年9月21日16時24分/ 臺南市○○區○○路○段00○0號彰化銀行○○○分行ATM （註：起訴書附表二漏未論及） 9,000元  5 庚○○ 詐騙集團成員於110年9月17日下午6時許起，撥打電話予庚○○，佯稱因CACO網路購物設定操作錯誤云云，致庚○○因此陷於錯誤，而為右述之匯款行為。  110年9月21日17時19分  2萬9,970元  不詳人頭帳戶所有兆豐銀之帳號：000-00000000000號帳戶 110年9月21日17時30分/ 臺南市○○區○○路○段00○0號彰化銀行○○○分行ATM 2萬元  何語宸共同犯三人以上詐欺取財罪，處有期徒刑壹年肆月。       110年9月21日17時30分/ 臺南市○○區○○路○段00○0號彰化銀行○○○分行ATM 2萬元     110年9月21日17時20分 2萬9,989元           110年9月21日17時31分/ 臺南市○○區○○路○段00○0號彰化銀行○○○分行ATM 2萬元     110年9月21日17時27分  3萬           110年9月21日17時32分/ 臺南市○○區○○路○段00○0號彰化銀行○○○分行ATM 2萬元        110年9月21日17時33分/ 臺南市○○區○○路○段00○0號彰化銀行○○○分行ATM 9,000元     110年9月21日17時50分 2萬9,100元  110年9月21日17時59分/ 臺南市○○區○○路000號超商ATM 2萬元        110年9月21日18時/ 臺南市○○區○○路000號超商ATM 1萬元     110年9月21日17時52分 4萬9,989元 台灣銀行帳號：000-000000000000號帳戶（戶名：黃妍蓉） 110年9月21日18時9分/ 臺南市○○區○○路○段合庫商銀○○分行ATM 2萬元        110年9月21日18時10分/ 臺南市○○區○○路○段合庫商銀○○分行ATM 2萬元        110年9月21日18時10分/ 臺南市○○區○○路○段合庫商銀○○分行ATM 1萬元   6 辛○○ 詐騙集團成員於110年9月20日下午7時7分許起，撥打電話予辛○○，佯稱因小三美日網路購物設定操作錯誤云云，致辛○○因此陷於錯誤， 而為右述之匯款行為。  110年9月21日20時2分 4萬9,990元 (起訴及併辦誤載為4萬9,900元) 台灣銀行帳號：000-000000000000號帳戶（戶名：黃妍蓉） ①110年9月21日21時23分 　/臺南市○區○○路○段0號全家超商ATM ②110年9月21日21時25分 　/臺南市○區○○路○段0號全家超商ATM ③110年9月21日21時28分 　/臺南市○區○○路○段000號ATM ④110年9月21日21時35分 　/臺南市○○區○○路○段00號超商ATM ①2萬元（由不知情之邱薏宸代領） ②2萬元（由不知情之邱薏宸代領） ③2萬元（由不知情之邱薏宸代領) ④1萬8,000元 何語宸共同犯三人以上詐欺取財罪，處有期徒刑壹年貳月。  7 丁○○ 詐騙集團成員於110年9月21日下午5時17分許起，撥打電話予丁○○，佯稱因東森網路購物設定操作錯誤云云，致丁○○因此陷於錯誤，而為右述之匯款行為。  110年9月21日20時14分 8,997元 台灣銀行帳號：000-000000000000號帳戶（戶名：黃妍蓉）   何語宸共同犯三人以上詐欺取財罪，處有期徒刑壹年貳月。  8 壬○○ 詐騙集團成員於110年9月21日下午7時22分許起，撥打電話予壬○○，佯稱因東森網路購物設定操作錯誤云云，致壬○○因此陷於錯誤，而為右述之匯款行為。  110年9月21日20時1分 1萬2,986元 台灣銀行帳號：000-000000000000號帳戶（戶名：黃妍蓉）   何語宸共同犯三人以上詐欺取財罪，處有期徒刑壹年貳月。    110年9月21日20時32分  5,989元